【裁判字號】    98,簡上,139
【裁判日期】    980731
【裁判案由】    違反家庭暴力防治法
【裁判全文】
臺灣嘉義地方法院刑事判決             98年度簡上字第139號
上  訴  人
即  被  告  甲○○
                    弄19號4.
上列上訴人即被告因違反家庭暴力防治法等案件，不服本院嘉義
簡易庭民國98年5月27日98年度嘉簡字第705號第一審判決（聲請
簡易判決處刑書案號：98年度偵字第2612號、第2772號），提起
上訴，本院管轄之第二審合議庭判決如下：
    主      文
上訴駁回。
甲○○緩刑肆年，緩刑期間付保護管束，並禁止對乙○○實施家
庭暴力、禁止對乙○○為騷擾行為。
    犯 罪 事 實 及 理 由
一、本案經本院審理結果，認第一審簡易判決以被告甲○○係犯
    刑法第277 條第1 項之傷害罪、家庭暴力防治法第61條第2
    款之違反法院禁止對被害人騷擾行為之民事暫時保護令罪，
    其中傷害罪部分亦屬家庭暴力防治法第2 條第2 款所定之家
    庭暴力罪，並審酌被告酒後無端毆打告訴人乙○○，無視保
    護令之存在，故予違反，及其犯罪手段、告訴人所受侵害程
    度、坦承部分犯行之犯後態度等一切情狀，就其所犯傷害罪
    、違反保護令罪分別判處拘役55日、50日，並定其應執行之
    刑為拘役100 日，如易科罰金，以新台幣1 千元折算1 日，
    其認事用法及量刑均無不當，應予維持。除證據部分補充「
    嘉義市警察局第二分局98年3 月21日對被告執行本院98 年
    度暫家護字第13號暫時保護令之執行紀錄表影本1 紙」外，
    餘均引用第一審簡易判決書記載之犯罪事實、理由及證據（
    如附件）。
二、被告提起本件上訴，為認罪之供述（見本院簡上字卷第38、
    66至67、71至72頁），惟以其業已取得告訴人乙○○之原諒
    ，而請求撤銷原判決，從輕量刑，並給予緩刑之宣告。惟按
    刑之量定，係實體法上賦予法院得為自由裁量之事項，倘其
    未有逾越或濫用法律所規定裁量之外部及內部性界限，並符
    合法規範之體系及目的，遵守一般有效之經驗及論理法則，
    即不得任意指為違法（最高法院75年台上字第7033號判例參
    照）。原審基於調查審理所認定之事實，斟酌被告犯罪手段
    、所生危害、犯後態度等一切情狀，在法定刑範圍內加以考
    慮而為量處，妥適反應所認定之犯罪事實與全案情節，並未
    過重。是被告以原審判決過重為由而提起上訴，為無理由，
    應予駁回。
三、另查，被告前未曾因故意犯罪受有期徒刑以上刑之宣告，有
    其臺灣高等法院被告前案紀錄表在卷足稽，此次係因酒後一
    時失慮，致罹刑典，事後已坦承犯行，並與告訴人於本院調
    解成立，向告訴人道歉，經告訴人當庭表示願原諒被告，希
    望再給被告1 次機會，請求法院從輕處理，有本院98年7 月
    9 日準備程序筆錄、調解筆錄附卷可參（見本院簡上字卷第
    37、39、41頁），足見被告深具悔意，雖誤蹈法網，然經此
    教訓，應知惕勵，信無再犯之虞。本院審酌：被告目前送便
    當維生，有固定職業，仍與告訴人乙○○維持婚姻關係，而
    告訴人目前罹有疾病，接受開刀治療（見本院簡上字卷第72
    至73頁），有賴被告照護等情，因認被告所受宣告之刑，以
    暫不執行為適當，爰併予宣告緩刑4 年，用啟自新。又犯家
    庭暴力罪或違反保護令罪而受緩刑之宣告者，在緩刑期內應
    付保護管束；法院為前項緩刑宣告時，得命被告於付緩刑保
    護管束期間內，遵守禁止實施家庭暴力、禁止對被害人為騷
    擾行為等1 款或數款事項；家庭暴力防治法第38條第1 項、
    第2 項第1 款、第2 款分別定有明文。經查，被告前亦曾因
    對告訴人實施家庭暴力行為，先後經臺灣嘉義地方法院檢察
    署檢察官以94年度偵字第3810號為緩起訴處分，以及經本院
    以95年度嘉簡字第1596號判決判處拘役40日，緩刑2 年，緩
    刑期間付保護管束；雖告訴人陳稱被告自本件案發後未曾再
    為相同行為（見本院簡上字卷第39頁），惟本院審酌告訴人
    目前仍與被告共同生活，為約束被告，除依法併為緩刑期間
    付保護管束之諭知外，並命被告於緩刑付保護管束期間內，
    禁止對告訴人乙○○實施家庭暴力、禁止對告訴人乙○○為
    騷擾行為，以觀後效。另依家庭暴力防治法第38條第5 項之
    規定，倘被告即受保護管束人違反保護管束事項情節重大，
    撤銷其緩刑宣告，併此敘明。
四、依刑事訴訟法第455 條之1 第1 項、第3 項、第368 條、第
    373 條，家庭暴力防治法第38條第1 項、第2 項第1 款、第
    2 款，刑法第11條前段、第74條第1 項第1 款，判決如主文
    。
本案經檢察官楊騏嘉到庭執行職務。
中    華     民    國     98    年    7    月    31   日
                   刑事第三庭  審判長法  官  陳仁智
                                     法  官  鄭雅文
                                     法  官  陳蒨儀
以上正本證明與原本無異。
本件不得上訴。
中    華    民    國    98    年    7     月    31    日
                                     書記官  楊國色
附錄本判決論罪法條：
中華民國刑法第277條第1項
傷害人之身體或健康者，處3 年以下有期徒刑、拘役或1 千元以
下罰金。
家庭暴力防治法第61條
違反法院依第14條第1 項、第16條第3 項所為之下列裁定者，為
本法所稱違反保護令罪，處3 年以下有期徒刑、拘役或科或併科
新臺幣10萬元以下罰金：
一、禁止實施家庭暴力。
二、禁止騷擾、接觸、跟蹤、通話、通信或其他非必要之聯絡行
    為。
三、遷出住居所。
四、遠離住居所、工作場所、學校或其他特定場所。
五、完成加害人處遇計畫。


司法院資訊處製作；財團法人民間司法改革基金會備份。
